智慧財產及商業法院民事判決  
110年度民專上字第13號
上  訴  人     祥瑞精密工業股份有限公司

兼法定代理人   何中泰        
上二人共同
訴訟代理人     廖晏崧律師  
               黃品喆律師  
被 上訴 人     普萊德科技股份有限公司

法定代理人     陳清港        
訴訟代理人     李  旦律師   
               蘇厚安律師   
               江日舜                                 
上列當事人間侵害專利權有關財產權爭議等事件，上訴人對於中
華民國109年12月1日及110年2月22日本院109年度民專訴字第2號
第一審中間判決及終局判決提起一部上訴，本院於111年3月3日
言詞辯論終結，判決如下：
    主  文
原判決不利於上訴人部分廢棄。
上開廢棄部分，被上訴人在第一審之訴及其假執行之聲請均駁回
。
第一審(除確定部分外)、第二審訴訟費用由上訴人負擔。
    事實及理由
壹、程序事項：
一、依智慧財產案件審理法第7條規定，智慧財產及商業法院組
    織法第3條第1款、第4款所定之民事事件，由智慧財產及商
    業法院管轄。本件既屬因專利法所保護之智慧財產權益所生
    之第二審民事案件，符合智慧財產及商業法院組織法第3條
    第1款規定，本院依法自有管轄權。
二、上訴人民國110年3月19日民事聲明上訴狀所載上訴聲明第2
    項原為「上開廢棄部分，被上訴人在第一審之訴駁回。」，
    之後於111年3月3日言詞辯論時更正為「上開廢棄部分，被
    上訴人在第一審之訴及其假執行之聲請均駁回」，經被上訴
    人同意(見本院卷第519至520頁言詞辯論筆錄)，應予准許。
貳、實體事項：
一、被上訴人主張：
  ㈠被上訴人自82年成立，以自有品牌PLANET行銷全球，並研發
　  新型第M529949號「機箱結構」專利（下稱系爭專利）。上
　  訴人祥瑞精密工業股份有限公司（下稱祥瑞公司）製造並銷
　  售至美國型號「H8080X、H8050X、H8042XF、H8082XF」之PO
　  E網路交換機產品（以下合稱系爭產品），其中銷售至美國T
　  rendent公司之型號「H8050X」系爭產品，其技術內容與系
　  爭專利之申請專利範圍符合文義讀取，落入系爭專利請求項
　  1至6之文義範圍而構成文義侵權。又上訴人何中泰為上訴人
　  祥瑞公司之法定代理人，依公司法第23條第2項規定，應與
　  上訴人祥瑞公司負擔連帶損害賠償責任。爰依專利法第120
　  條準用第96條第1至3項、第97條第1項第2款、公司法第23條
　  第2項規定，提起本件訴訟。惟本件侵害專利權有關財產權
　  爭議事件之民事訴訟，於系爭專利是否具備有效性有爭執，
　  與本院110年度行專訴字第11、16號新型專利舉發事件，對
　  於系爭專利是否應撤銷，三者爭點間具有共同性，今本院11
　  0年度行專訴字第11號、110年度行專訴字第16號業已判決原
　  告(即本件被上訴人)之訴駁回確定，認定系爭專利應全部予
　  以撤銷，被上訴人遂於110年11月30日以民事撤回起訴暨聲
　  請退還裁判費狀（見本院卷第447至451頁），撤回起訴。　
二、上訴人抗辯則以：
    本院110年度行專訴字第11、16號判決，認定被上訴人所有
　  之系爭專利請求應全部予以撤銷，是被上訴人本件訴訟之主
　  張自屬無理由，應於駁回。雖被上訴人於本院審理中撤回起
　  訴，然本件為專利權利之訴訟，對上訴人之商譽影響極鉅，
　  倘允被上訴人任意撤回本件訴訟，上訴人將無端蒙受裁判費
　  用之損失，故不同意被上訴人撤回起訴之意思表示(本院卷
    第477至478頁)等語置辯。
三、原審判決為一部勝訴，一部敗訴之判決。上訴人不服提起上
    訴，並聲明：㈠原判決不利於上訴人部分廢棄。㈡上開廢棄
　　部分，被上訴人在第一審之訴及其假執行之聲請均駁回。㈢
    第一、二審訴訟費用由被上訴人負擔。㈣如受不利判決，上
    訴人願供擔保，請准宣告免為假執行。被上訴人則答辯聲明
    ：㈠上訴駁回。㈡訴訟費用由上訴人負擔。惟被上訴人業已於
    本院審理中，撤回起訴，上訴人不同意。      
四、本件法官依民事訴訟法第463條準用同法第271條之1、第270
    條之1第1項第3款、第3項規定，整理兩造不爭執事項並協議
    簡化爭點如下：
　㈠雙方不爭執的事實（見原審卷一第441、443頁、本院卷第422
    、423頁）：
  ⒈被上訴人為系爭專利之專利權人，專利有效期間自民國105年
    10月1日至115年6月22日，新型技術報告記載請求項1 至10
    之比對結果代碼均為6 （即無法發現足以否定其新穎性等要
    件之先前技術文獻）。
  ⒉上訴人祥瑞公司有製造、販賣「H8080X、H8050X(含TI-PG50
     F)」型號即系爭產品。
  ⒊上訴人祥瑞公司於108年7月13日出口報關系爭產品型號
     H8080X共4件，單價每件109元美金、系爭產品型號H8050X
     共4件，單價每件129元美金；於同年9月17日出口報關系爭
     產品型號TI-PG50F共60件，單價每件67.5元美金；於同年2
     月15日出口報關系爭產品型號H8080X共6件，單價每件89元
     美金；於同年3月16日出口報關系爭產品型號H8050X共8件
     ，單價每件99元美金，以上合計6,328元美金(計算式：
     109x4+129x4+67.5x60+89x6+99x8=6,328)。
  ⒋上訴人兼祥瑞公司之法定代理人何中泰（即Michael Ho）
　　 於108年9月2日有表示如原證5所示之電子郵件內容。　
  ⒌上訴人祥瑞公司業於108年12月24日對系爭專利提起專利舉發
    案，經智慧局於109年8月19日審定結果為系爭專利請求項1
    至2、5至8舉發成立，應予撤銷；請求項3至4、9至10舉發不
    成立。經經濟部分別作出經訴字第10906311990號「訴願駁
    回」、經訴字第11006301340號「系爭專利舉發案關於『請求
    項3至4、9至10舉發不成立』部分撤銷，由原處分機關於6個
    月內另為適法之處分」之決定。被上訴人針對上開二經濟部
    訴願決定書向本院提出行政訴訟（即本院110年度行專訴字
    第11號、110年度行專訴字第16號），經本院均判決原告(即
    本件被上訴人)之訴駁回，亦即系爭專利應全部予以撤銷。
    　
　㈡本件兩造之爭點（見原審卷一第443、445頁、本院卷第423、
    424頁）：
  ⒈專利侵權部分：系爭產品是否落入系爭專利請求項1至6之文
    義範圍？
  ⒉專利有效性部分：
    ⑴證據2或3是否可證明系爭專利請求項1不具新穎性？
    ⑵證據4、5之組合是否可證明系爭專利請求項1不具進步性
      ？
    ⑶證據4、5、6之組合是否可證明系爭專利請求項2不具進步
      性？
    ⑷證據2是否可證明系爭專利請求項3、4不具新穎性？
    ⑸上證7是否可證明系爭專利請求項3不具新穎性？
    ⑹證據4、5、7之組合是否可證明系爭專利請求項5、6不具
      進步性？
  ⒊損害賠償及排除侵害部分：
    被上訴人請求上訴人等負連帶損害賠償（專利法第120條準
    用第96條第2項、第97條第1項第2款、公司法第23條第2項）
    以及排除上訴人祥瑞公司侵害與銷毀侵害系爭專利權之物品
    （專利法第120條準用第96條第1項、第3項），有無理由？
    又被上訴人得請求賠償之金額若干？ 
五、本院得心證之理由：
  ㈠查本院110年度行專訴字第11號、110年度行專訴字第16號行
    政判決(分別於110年10月5日、同年月27日確定)，認定被上
    訴人所有之系爭專利請求應全部予以撤銷確定，有本院111
    年1月10日準備程序筆錄、本院公務電話紀錄附卷可稽(本院
    卷第497頁、第523頁)，本件爭點2「專利有效性部分」，依
    專利法第120條第80條第1項第2款、第2項規定，系爭專利權
    業經撤銷確定，專利權之效力，視為自始不存在，因此，被
    上訴人不得對於上訴人主張權利。是以，本件爭點1「專利
    侵權部分」、爭點3「損害賠償及排除侵害部分」均無審酌
    之必要。
  ㈡按訴訟費用，由敗訴之當事人負擔，民事訴訟法第78條定有
    明文。被上訴人訴訟代理人雖陳稱:「因上訴人不同意被上
    訴人撤回起訴，才又進行兩次庭期，請法院在審酌裁判費負
    擔時就此為考量」等語(本院卷第520頁言詞辯論筆錄)，惟
    查，上訴人係就原審敗訴部分提起上訴，之後被上訴人雖因
    系爭專利無效確定而撤回起訴，但上訴人因有關商譽問題考
    量，希望有判決以釐清商品間的爭議，且若允被上訴人撤回
    起訴，上訴人將蒙受裁判費之損失，故不同意上訴人撤回起
    訴等語，有本院111年1月10日準備程序筆錄(本院卷第497至
    498頁)、上訴人110年12月13日民事陳報狀(本院卷第477至4
    78頁)在卷可憑。承上，本院認為本件第二審訴訟之繼續進
    行，並非因上訴人行無益訴訟所致，因此訴訟費用仍應依民
    事訴訟法第78條規定，由敗訴之被上訴人負擔，始為公允。
六、綜上所述，上訴人主張系爭專利業經行政訴訟撤銷確定，專
    利權之效力，視為自始不存在，被上訴人不得對於上訴人主
    張權利，為有理由。從而，被上訴人請求上訴人給付損害賠
    償及排除侵害與銷毀侵害系爭專利權之物品，均為無理由，
    不應准許。其假執行之聲請亦失所附麗，應併予駁回。原審
    為上訴人敗訴之判決，及駁回其假執行之聲請，均非合法。
    上訴意旨指摘原判決不利於其之部分不當，求予廢棄改判，
    為有理由，應由本院將該部分予以廢棄，並改判如主文第2
    項。
七、本件事證已明，兩造其餘攻擊防禦方法與所舉證據，核與本
    件判決結果不生影響，爰不再逐一論駁，附此敘明。　　
八、據上論結，本件上訴為有理由，依智慧財產案件審理法第1
    條，民事訴訟法第450條、第78條，判決如主文。
中　　華　　民　　國　　111 　年　　3 　　月　　17　　日
                          智慧財產第二庭
                            審判長法  官　蔡惠如
                                  法  官  蔡如琪
                                  法  官　曾啓謀
以上正本係照原本作成。
如不服本判決，應於收受送達後20日內向本院提出上訴書狀，其
未表明上訴理由者，應於提出上訴後20日內向本院補提理由書狀
 (均須按他造當事人之人數附繕本)，上訴時應提出委任律師或
具有律師資格之人之委任狀；委任有律師資格者，應另附具律師
資格證書及釋明委任人與受任人有民事訴訟法第466 條之1 第1
項但書或第2 項( 詳附註) 所定關係之釋明文書影本。如委任律
師提起上訴者，應一併繳納上訴審裁判費。
中　　華　　民　　國　　111 　年　　3 　　月　　23　　日
　　　　　　　　　　　　　        書記官　丘若瑤
附註：
民事訴訟法第466條之1(第1項、第2項)
對於第二審判決上訴，上訴人應委任律師為訴訟代理人。但上訴
人或其法定代理人具有律師資格者，不在此限。
上訴人之配偶、三親等內之血親、二親等內之姻親，或上訴人為
法人、中央或地方機關時，其所屬專任人員具有律師資格並經法
院認為適當者，亦得為第三審訴訟代理人。